# 关于非同一控制下吸收合并被合并公司资产、负债入账价值

提问人：4927129 时间：2020-08-24 18:33:03
请教陈版主，有甲医药公司公司，拟吸收合并乙医药公司公司，乙公司注销，乙公司有三个股东，其中A公司为其中股东之一，占比10%，另外A公司持有甲公司5%股份，不控股乙公司，吸收合并日乙公司账面固定资产净值 5000万，其中房产价值 2000 万，机器设备价值 1000 万，土地使用权净值 2000 万，评估价值 7000 万，甲公司拟支付 7000 万元吸收合并乙公司，乙公司注销，甲公司另外有条生产线，假设账面价值 2000 万元，乙公司股东A退出后拟将对该生产线产生的利润进行分红,假设该生产线独立进行核算，相关收入、成本能独立核算，现请教陈版主：1.甲公司吸收合并乙公司后，甲公司对吸收合并的乙公司资产、负债按公允价值入账还是账面价值入账，若是评估价入账，公允价值与账面价值差异如何处理？2.乙公司股东A拟对甲公司生产线历年产生利润进行分红，可否签订协议，对该生产线核算出净利润对A公司按股权比例进行分红，假设净利润=该生产线历年产收入-成本-折旧费等。此方案是否可行，谢谢陈版主。

回答人：chenyiwei
1 、甲公司吸收合并乙公司后，甲公司对吸收合并的乙公司资产、负债按公允价值入账还是账面价值入账，取决于该项吸收合并是同一控制下合并还是非同一控制下合并。
2 、理论上应可行，取决于能否准确、合理地确定甲公司生产线历年产生利润的金额及各方股东分红比例，并得到各方一致确认；以及该项安排背后的商业目的是否合理，以及交易是否公允。乙公司股东要享有甲公司此前的利润，则在合并对价安排中应有对应的体现。